【裁判字號】    94,簡上,169
【裁判日期】    950301
【裁判案由】    竊盜
【裁判全文】
臺灣屏東地方法院刑事判決             94年度簡上字第169號
上  訴  人  臺灣屏東地方法院檢察署檢察官
上  訴  人  戊○○
即  被  告
上列上訴人因被告竊盜案件，不服本院94年度簡字第1169中華民
國94年9 月19日刑事簡易判決（94年度偵字第3778號）提起上訴
及移送併辦（台灣高雄地方法院檢察署94年度偵字第23274 號、
台灣屏東地方法院檢察署95年度偵字第823 號），本院判決如下
：
    主      文
原判決撤銷。
戊○○連續竊盜，累犯，處有期徒刑陸月，如易科罰金，以佰
元折算壹日。
    事      實
一、戊○○曾犯毒品案件，經本院判處有期徒刑4 月確定，於民
    國94年7 月13日易科罰金執行完畢。猶不知謹慎其身，基於
    意圖為自己不法所有之概括犯意，先於94年6 月27日12時30
    分許，至屏東市○○路586 之3 號台灣大哥大電信公司門市
    部，趁店員乙○○不注意之際，竊取展示櫃內之手機電池3
    顆，得手後逃逸他去，然為警循線查獲；復於94年9 月4 日
    凌晨零時42分許，在高雄市○○區○○路626 號統一超商內
    ，趁店員丁○○不注意之際，竊取置於展示架之ＳＨＯＷＭ
    Ｅ美容小剪刀1 把及ＰＡＲＡＤＯ珠光眼線液1 瓶，得手後
    將空包裝盒擺回原位以為掩飾，嗣丁○○查覺有異後報警調
    閱錄影帶，於同日中午12時30分許，在前開超商外，將復至
    該處之戊○○逮獲並起出上述珠光眼線液1 瓶；惟戊○○至
    此猶不罷手，再承前犯意，於95年1 月11日凌晨3 時許，至
    屏東市○○街430 號後方停車場內，以自備之機車鑰匙竊取
    丙○○所有之ＷＮ─118 號自小貨車及置於車旁之白鐵30
    支、基礎螺絲8 支、單頭牙螺絲50支及鐵製豬網2 片，得手
    後將之藏放於屏東市○○路○路旁之田寮內，隨於同日8 時
    許，將基礎及單頭牙螺絲等物，以機車載往前述忠孝路39之
    2 號上發資源回收場欲變賣現金花用，惟為該場負責人甲○
    ○拒絕，嗣至同日18時許，戊○○復至該回收場詢問螺絲價
    錢時，為警循線查獲。
    理      由
一、上述犯罪事實，業據被告戊○○於警、偵訊及本院審理中迭
    次供承不諱，核與被害人乙○○、丁○○、丙○○及証人甲
    ○○警訊中指證情節相符，惟其上訴辯稱患有憂鬱症，有時
    不知自己在作何事云云。然查被告行竊手機電池與珠光眼線
    液等財物時神情自若，且係伺機行竊等節，有自監視器翻拍
    之相片多幀附案可稽，而其第3 次行竊後，並將竊得之財物
    載往回收場欲變賣銷贓，是其顯於行為時無何精神耗弱或心
    神喪失情事可言，被告上訴所辯部分，顯無可取。此外並有
    贓物認領保管單2 紙及相片23幀在案可資佐證，被告犯行堪
    以認定。
二、核被告所為，係犯刑法第320 條第1 項之竊盜罪。其多次犯
    行，時間緊接，犯罪構成要件相同，顯係基於概括犯意為之
    ，應依連續犯之規定論以一罪，並加重其刑。其於徒刑執行
    完畢後，五年內再犯本件有期徒刑以上之罪，應論以累犯並
    加重其刑，其同時有2 加重事由，應依法遞加之。另移送併
    辦之被告94年9 月4 日及95年1 月11日犯行，雖未據起訴，
    然與聲請部分有連續犯之裁判上一罪關係，為聲請效力所及
    ，本院自應一併審理。茲審酌被告犯後未坦認全部犯行，犯
    後態度尚非良好、惟犯罪之情節及所生之危害尚非至重暨其
    他一切情狀等，爰量處如主文所示之刑，並諭知如易科罰金
    之折算標準。另被告持以行竊之機車鑰匙已遭丟棄，業據被
    告於警訊中供承在案，自不予宣告沒收之，併此述明。
三、末按上訴人即被告之上訴部分雖無理由，然原審論罪科刑時
    ，未及審酌應一併審理之移送併辦部分，自有未妥，檢察官
    之上訴自有理由，合應撤銷原判決，並判決如主文第二項所
    示。
據上論斷，應依刑事訴訟第455 之1 第3 項、第369 條第1 項前
段、第364 條、第299 條第1 項前段、刑法第56條、第320 條第
1 項、第47條、第41條第1 項前段、罰金罰鍰提高標準條例第1
條前段、第2 條，判決如主文。
中    華    民    國    95    年    3     月    1     日
                  刑事第一庭    審判長法  官  潘正屏
                                      法  官  黃聖涵
                                      法  官  曾吉雄
以上正本證明與原本無異。
不得上訴。
中    華    民    國    95    年    3     月     1    日
                                      書記官  盧建新
附錄論罪科刑法條：
中華民國刑法第320條
(普通竊盜罪、竊佔罪)
意圖為自己或第三人不法之所有，而竊取他人之動產者，為竊盜
罪，處 5 年以下有期徒刑、拘役或 500 元以下罰金。
意圖為自己或第三人不法之利益，而竊佔他人之不動產者，依前
項之規定處斷。
前二項之未遂犯罰之。


司法院資訊處製作；財團法人民間司法改革基金會備份。
